臺灣南投地方法院刑事判決
110年度訴字第158號
公  訴  人  臺灣南投地方檢察署檢察官
被      告  NGUYEN VAN LAP (譯名：阮文立)





            NGUYEN GIANG NAM（譯名：阮江南）




指定辯護人  公設辯護人許定國  
選任辯護人  沈宜禛律師（法扶律師）
被      告  TRAN THANH HUY（譯名：陳青輝）




上列被告因違反森林法案件，經檢察官提起公訴（110年度偵字
第1070號），本院判決如下：
    主  文
阮文立犯修正前森林法第五十二條第三項、第一項第一款、第四
款、第六款之竊取森林主產物貴重木罪，處有期徒刑壹年陸月，
併科罰金新臺幣壹仟肆佰柒拾貳萬零參佰捌拾肆元，罰金如易服
勞役，以罰金總額與壹年之日數比例折算。扣案如附表編號7、8
所示之物沒收之。並於刑之執行完畢或赦免後，驅逐出境。
阮江南犯修正前森林法第五十二條第三項、第一項第一款、第四
款、第六款之竊取森林主產物貴重木罪，處有期徒刑貳年陸月，
併科罰金新臺幣壹仟肆佰柒拾貳萬零參佰捌拾肆元，罰金如易服
勞役，以罰金總額與壹年之日數比例折算。扣案如附表編號7、9
所示之物沒收之。並於刑之執行完畢或赦免後，驅逐出境。
陳青輝犯修正前森林法第五十二條第三項、第一項第一款、第四
款、第六款之竊取森林主產物貴重木罪，處有期徒刑壹年捌月，
併科罰金新臺幣壹仟肆佰柒拾貳萬零參佰捌拾肆元，罰金如易服
勞役，以罰金總額與壹年之日數比例折算。扣案如附表編號7、1
0、11所示之物沒收。並於刑之執行完畢或赦免後，驅逐出境。
    事  實
一、阮文立、阮江南及陳青輝（下稱阮文立等3人）均為逾期居
    留之越南籍移工，阮文立等3人與其他7名真實年籍不詳之越
    南籍成年人，共同意圖為自己不法之所有，基於在保安林內
    、結夥2人以上、為搬運贓物使用車輛而竊取森林主產物貴
    重木等犯意聯絡，於民國110年2月間某日，至行政院農業委
    員會林務局南投林區管理處（下稱南投林管處）管理且編定
    為保安林之國有林地內，即南投縣仁愛鄉濁水事業區第10林
    班地之不詳地點，竊取如附表編號1至5所示之扁柏、紅檜（
    下稱本案貴重木），並由阮文立等3人與上開真實姓名年籍
    不詳越南籍成年人，將竊得本案貴重木搬運至南投縣仁愛鄉
    某處之路旁，由阮文立等3人及其中1名越南籍成年人將本案
    貴重木搬運至暱稱「KHOA」越南籍成年人所駕駛而懸掛3206
    -ZT號車牌之自用小客車（下稱本案車輛）之後車廂內，並
    一同搭乘本案車輛下山，而其他越南籍成年人均續留於山區
    。嗣於110年2月7日18時40分許，本案車輛行至南投縣仁愛
    鄉法治村投71線9.5公里處之卓社隧道內時，為警所攔查當
    場查獲阮文立等3人，而前開暱稱「KHOA」、該名年籍不詳
    之越南籍成年人旋即趁隙逃逸，並於本案車輛內扣得如附表
    編號1至13所示之物，而查悉上情。
二、案經南投林管處告訴及內政部警政署保安警察第七總隊第六
    大隊報告臺灣南投地方檢察署檢察官偵查起訴。
    理  由
一、證據能力之認定：本判決以下認定犯罪事實所引用被告以外
    之人於審判外之言詞或書面陳述等供述證據，被告阮文立等
    3人於準備程序及審理中均表示同意作為本案證據使用（見
    本院卷143、356頁）；至被告阮江南辯護人雖於110年11月1
    0日曾具狀表示爭執共犯阮文立、陳青輝警詢時陳述之證據
    能力，然業經被告阮江南於同年月24日，經本院說明後，當
    庭更正陳述為同意前揭供述證據均得作為本案證據使用等語
    （見本院卷第356頁）甚明，則自應以被告阮江南於嗣後之
    當庭陳述為準，先予敘明；又本院審酌前開供述證據作成時
    之情況，核無違法不當或證明力明顯過低之瑕疵，亦認以之
    作為證據堪屬適當，是依刑事訴訟法第159條之5第1項之規
    定，認均有證據能力。至其他資以認定被告等人犯罪事實之
    非供述證據，亦查無違反法定程序取得之情形，依刑事訴訟
    法第158條之4反面解釋，具有證據能力。
二、認定犯罪事實所憑證據及理由：
  ㈠就被告阮文立、陳青輝部分：訊據被告阮文立、陳青輝於審
    理中，對前開犯罪事實均坦承不諱，核與證人鍾文杰、中山
    孝善於警詢時之證述情節大抵相符，並有保七總隊第六大隊
    南投分隊110年2月8日職務報告、阮文立內政部移民署外人
    居停留資料查詢明細內容、自願受搜索同意書暨數位記錄勘
    查採證同意書、阮文立之手機照片16幀、陳青輝內政部移民
    署外人居停留資料查詢明細內容、自願受搜索同意書暨勘察
    採證同意書、陳青輝手機照片暨地圖程式畫面擷圖6幀、手
    機通訊軟體Messenger對話擷圖2幀、牌照號碼3206-ZT號車
    輛詳細資料報表、勘察採證同意書、保安警察第七總隊第六
    大隊南投分隊代保管條、內政部警政署保安警察第七總隊第
    六大隊搜索、扣押筆錄暨扣押物品目錄表、扣押物品收據、
    贓物認領保管單、現場蒐證照片8幀、扣押物照片40幀（見
    警卷第1-2、15-25、54-60、67-75、82-105頁）、南投縣政
    府警察局刑事警察大隊110年6月9日偵查報告、南投縣政府
    警察局110年6月1日案件編號00000000號數位證物勘察報告
    、南投縣政府警察局110年6月2日案件編號00000000號數位
    證物勘察報告、南投縣政府警察局110年6月3日案件編號000
    00000號數位證物勘察報告、南投縣政府警察局110年6月3日
    案件編號00000000號數位證物勘察報告、森林被害告訴書、
    國有林產物處分價金查定書暨總售價計算、查獲竊取森林主
    產物材積表（見偵二卷第2-6、17-325、332-490、499-503
    頁）、內政部警政署保安警察第七總隊第六大隊保七六大刑
    字第1100001569號函暨檢附森林被害告訴書、國有林產物處
    分價金查定書（見本院卷第281-293頁）等件附卷可稽。足
    徵被告阮文立、陳青輝前揭之任意性自白應與事實相符，可
    以採信，則被告阮文立、陳青輝就竊取本案貴重木之犯行，
    堪予認定。
  ㈡就被告阮江南部分：訊據被告阮江南固坦承於案發時與被告
    阮文立、陳青輝搭乘，由「KHOA」所駕駛之本案車輛下山，
    而該車輛內裝載本案貴重木等節，惟矢口認否有何竊取森林
    主產物貴重木之犯行，並以其係與「KHOA」共同上山遊玩，
    並搭乘本案車輛下山，並未參與本案竊取、搬運貴重木等情
    詞置辯，惟查：
　⒈依證人即共犯阮文立於警詢時陳述：「..是KHOA找HIEU、我
    和阮江南、陳青輝一起上山搬東西...」、「..跟阮江南、
    陳青輝、HIEU一起去山上，由KHOA載我們上山」等節（見警
    卷第6-14頁），又於偵查中結證以：「我們坐車到山上，要
    了要走路上山的地點遇到阮江南，我們總共有4個人（我、
    陳青輝、阮江南及坐在後座中間逃跑那位）一起上山，我是
    跟他們一起走...」、「我搬了10公斤左右下山，阮江南、
    陳青輝搬的和我差不多重量。扣案的木頭是總共約10個人搬
    的..」等語甚詳；核與證人即共犯陳青輝於偵查中經具結後
    證稱，及本院110年2月9日之訊問程序中供稱，其係坐車上
    山，到達山上會合地點後，遇到約10個人，包括本案共同被
    告阮文立、阮江南，下山後被告阮文立、阮江南亦有將木材
    搬上本案車輛等節（見偵一卷第54-61頁，聲羈卷第41頁）
    大致相符，又細譯前揭證述均屬合理，而無明顯矛盾之處，
    且就上下山之過程、會合地點之人數、搬運木材之人數等節
    ，於細節處均描述甚詳，且均為一致；又前揭證人與被告阮
    江南過去並無仇隙怨懟，實無甘冒偽證之風險，構陷被告阮
    江南令入囹圄之理，是上開證詞，實屬可信；再者，依扣案
    之本案貴重木重量達214.84公斤之客觀情節觀之，與證人阮
    文立、陳青輝之證述，係由其等、被告阮江南及另外約6至7
    位之越南籍成年人共同搬運下山等節，亦合於經驗法則，益
    徵前揭證詞之憑信性。
　⒉且本案復有保七總隊第六大隊南投分隊110年2月8日職務報告
    、阮文立之手機照片16幀、阮江南內政部移民署外人居停留
    資料查詢明細內容、自願受搜索同意書暨勘察採證同意書、
    數位記錄勘查採證同意書、阮江南手機通訊軟體Messenger
    暱稱「Moc Hinoky」資訊擷圖1幀、陳青輝手機照片暨地圖
    程式畫面擷圖6幀、手機通訊軟體Messenger對話擷圖2幀、
    牌照號碼3206-ZT號車輛詳細資料報表、內政部警政署保安
    警察第七總隊第六大隊搜索、扣押筆錄暨扣押物品目錄表、
    扣押物品收據、贓物認領保管單、現場蒐證照片8幀、扣押
    物照片40幀（見警卷第1-2、18-25、37-41、57-60、67、70
    -74、82-105頁）、南投縣政府警察局刑事警察大隊110年6
    月9日偵查報告、森林被害告訴書、國有林產物處分價金查
    定書暨總售價計算、查獲竊取森林主產物材積表（見偵二卷
    第2-6、499-503頁）、內政部警政署保安警察第七總隊第六
    大隊保七六大刑字第1100001569號函暨檢附森林被害告訴書
    、國有林產物處分價金查定書（見本院卷第281-293頁）等
    件在卷為證，可資佐證被告阮江南於遭警查獲時，確與被告
    阮文立、陳青輝共同搭乘本案車輛，並載運本案貴重木下山
    ；綜合上開事證以觀，被告阮江南與被告阮文立、陳青輝共
    同竊取本案貴重木等犯行，應堪認定。
　⒊又被告阮江南雖以其係與司機「KHOA」共同上山遊玩，係因
    一同下山時而經查獲，未參與本案竊取貴重木之犯行云云；
    惟查被告阮江南於偵查中先供稱，其搭乘本案車輛上山後，
    「KHOA」即將車輛停放於搬運木頭處，其於搬運木頭處遇到
    被告阮文立、陳青輝，然因「KHOA」指示其站遠一點，所以
    不知道何人搬運木頭上車等詞（見偵一卷第54-62頁），嗣
    於本院審理中被告阮江南復改稱，其上山後「KHOA」先行讓
    其於某處路旁等待，「KHOA」自行駕車前往與被告阮文立、
    陳青輝約定搬運木頭地點，約間隔30分鐘，其於該路旁再次
    搭乘本案車輛下山等語，則就下山時搭乘車輛地點、與被告
    阮文立及陳青輝相遇地點等節，被告阮江南於偵查、審理中
    之陳述已有明顯歧異，是被告阮江南前揭所辯，誠屬有疑；
    再者，經本院於審理中當庭請被告阮文立等3人，就被告阮
    江南所稱下山時搭乘本案車輛之地點，當場繪製現場示意圖
    3份（見本院卷第375-379頁）所示，被告阮文立等3人繪製
    之車輛車頭方向、與被告阮江南上車位置、上車地點週邊環
    境、上車地點、道路行向、走勢，均有明顯之相異之處，且
    被告阮江南於偵查中證稱，係於案發日16時許搭乘本案車輛
    上山遊玩，又本案車輛為警查獲於18時40分許，若被告阮江
    南真係與「KHOA」一同上山遊玩，豈有於2小時40分鐘內即
    搭乘本案車輛為上、下山之舉，且過程中尚在路旁等待約30
    分鐘許，互核被告阮江南與前揭客觀事證，實悖於一般常情
    及經驗法則，益徵被告阮江南前揭所辯，委無可採。
　⒋又證人即共犯阮文立、陳青輝雖於審理中更異前詞，改稱被
    告阮江南並未一同上山搬運木材，被告阮江南係於其下山時
    ，於路旁某處搭乘本案車輛一同下山等語，除與前揭被告阮
    江南於偵查時之證述不合外，且依被告阮文立等3人所繪製
    之示意圖，亦有明顯不符之處，則此部分證詞憑信性，均屬
    有疑。再者，證人即共犯陳青輝於審理中證稱，於前揭警詢
    、偵查中證述時，均有通譯在場傳譯，且筆錄於製作完成後
    ，經通譯朗讀後其等始簽名於筆錄等詞甚明（見本院第354
    頁），又被告阮文立、陳青輝於前揭警詢、偵查均經通譯到
    場翻譯，並於前揭筆錄上簽名等情，此有警詢筆錄、偵查筆
    錄及通譯結文為證（見警卷第14、52頁、偵一卷第63-64頁
    ），是堪認證人即共犯阮文立、陳青輝於警詢、偵查之證述
    ，較為可信，則於本院審理中雖變異其詞，然就其等證稱之
    情節，除與前揭警詢、偵查時之證述顯有矛盾外，亦悖於社
    會常情，是證人即共犯阮文立、陳青輝於審理中之證述，實
    難可採。況被告陳青輝經本院裁定羈押禁止接見通信處分後
    ，於110年9月2日在本院候審室等待審理時，曾以越南語與
    本案被告阮文立、阮江南交談、溝通，經本院法警一再勸阻
    均置之不理等情，此有本院法警室110年9月2日職務報告可
    稽（見本院卷第201頁），則證人即共犯阮文立、陳青輝於
    本院110年11月24日更異其詞之證述，憑信性應為甚低，益
    徵證人前揭證詞，實無可採。
  ㈢綜上所述，本案事證明確，被告阮江南所辯核為臨訟卸責之
    詞，是被告阮文立等3人就前開共同竊取森林主產物貴重木
    之犯行，均堪認定，應依法論科。
三、論罪科刑之理由：
  ㈠按行為後法律有變更者，適用行為時之法律。但行為後之法
    律有利於行為人者，適用最有利於行為人之法律，刑法第2
    條第1 項定有明文。查被告阮文立等3人於本案行為後，森
    林法第52條業於110年5月5日修正公布，修正前森林法第52
    條第1項之法定刑為「1年以上7 年以下有期徒刑，併科贓額
    5倍以上10倍以下罰金」；修正後森林法第52條第1項法定刑
    罰金部分提高為「併科新臺幣100萬元以上2,000萬元以下罰
    金」。若所竊取之森林主產物為貴重木者，則依修正前森林
    法第52條第3項規定為「加重其刑至二分之一，併科贓額十
    倍以上二十倍以下罰金。」；修正後森林法第52條第3項規
    定為「加重其刑至二分之一。」，則依修正前森林法第52條
    第1 項、第3項規定之規定，本案犯罪事實遭竊取之貴重木
    ，市價為新臺幣（下同）1,051,456元，可併科10,514,560
    元以上21,029,120元以下罰金（即10倍以上20倍以下），然
    依新法規定，則一律併科1,500,000元以上30,000,000元以
    下之罰金，故經比較適用新舊法後之結果，應以修正後森林
    法第52條並未較有利於被告，故本件應適用行為時即修正前
    森林法第52條之規定論處，合先敘明。
  ㈡按森林係指林地及其群生竹、木之總稱。而所謂森林主產物
    ，依國有林林產物處分規則第3條第1款之規定，係指生立、
    枯損、倒伏之竹木及餘留之根株、殘材而言（最高法院93年
    台上字第860號判決意旨參照）。次按森林法第50條、第52
    條係刑法第320條第1項、第321 條之特別規定，依特別法優
    於普通法或全部法（有森林法之加重條件時）優於部分法（
    無森林法之加重條件時）原則，前者應優先於後者適用（最
    高法院101年度台上字第349號判決意旨參照）。復按修正前
    森林法第52條第3項規定，犯同條第1項之森林主產物為貴重
    木者，加重其刑至二分之一，併科贓額10倍以上20倍以下罰
    金，係犯罪類型變更之個別犯罪行為予以加重，當屬「刑法
    分則加重」之性質而成為另一獨立之罪，該罪名及構成要件
    與常態犯罪之罪名及構成要件應非相同，有罪判決自應諭知
    該罪名及構成要件。
  ㈢查本案被害地點之濁水事業區第10號林班屬國有保安林地，
    有行政院農業委員會林務局南投林區管理處森林被害告訴書
    1份（見偵二卷第499頁）在卷可佐。公訴意旨固漏論被告阮
    文立等3人另涉「於保安林犯之」之加重要件，惟此部分僅
    涉及加重條件之增減，尚非罪名有所不同，自毋庸變更起訴
    法條。
  ㈣再按臺灣扁柏、紅檜均屬森林法第52條第4項所定貴重木之樹
    種，此有行政院農業委員會104年7月10日農林務字第104174
    1162號公告可資參照。又森林法第52條第1項第6款以「為搬
    運贓物，使用牲口、船舶、車輛或有搬運造材之設備者」為
    加重條件，考其立法旨趣，乃在防止或預防使用動力設備之
    大規模盜伐林木之行為，因而擴大對自然生態之破壞。準此
    ，是否該當森林法第52條第1項第6款之使用車輛搬運贓物竊
    取森林主（副）產物罪，應衡酌行為人所使用之車輛種類、
    其所竊取之森林主（副）產物之體積、數量、價值，判斷是
    否使用車輛之主要目的在搬運贓物，而致森林法所欲保護森
    林資源之立法目的有因此擴大遭受損害之虞。查本件被告阮
    文立等3人、「KHOA」與其他越南籍成年人，由「KHOA」駕
    駛本案車輛，至其等所約定之南投縣仁愛鄉某處路旁，而以
    本案車輛共同載運之本案貴重木、被告阮文立等3人及越南
    籍成年人下山，而其等所搬運之本案貴重木材積為0.2695立
    方公尺、總重214.84公斤，其重量非輕、體積非小，且載運
    本案貴重木之位置地處偏遠，顯見「KHOA」駕駛本案車輛載
    運本案貴重木，非僅以前揭車輛供其等代步，而係為搬運贓
    物使用車輛，自該當此一加重條件。
  ㈤核被告阮文立等3人，均係犯修正前森林法第52條第3項、第1
    項第1款、第4款、第6款之於保安林，結夥2人以上，竊取森
    林主產物貴重木而以車輛搬運贓物罪。又被告阮文立等3人
    與「KHOA」、真實姓名年籍不詳之越南籍成年人間，就本案
    共同竊取森林主產物貴重木犯行，具有犯意聯絡及行為分擔
    ，均論以共同正犯，然因森林法第52條第1項第4款之「結夥
    」，其本質本屬共同正犯，是本件判決主文欄自無再加列「
    共同」記載之必要，附此敘明。
  ㈥再就本案遭竊取扁柏、紅檜為均屬森林法第52條第4項所定貴
    重木，業如前述，則被告阮文立等3人，均應依森林法第52
    條第3項規定，加重其刑。
  ㈦爰以行為人責任為基礎，審酌國家森林具有涵養國土，孕育自然生物之效，對自然生態與環境保護有重大意義，且生長歷程甚久，破壞後之復育工程非易，被告阮文立等3人為逃逸之外籍移工，非法在臺居留期間，為賺取財物，恣意在具有水源涵養功能之本案保安林內，竊取我國森林貴重木材，且本案遭竊取之扁柏、紅檜均多數為生立木，實已嚴重侵害我國森林保育及國土保安，併斟酌本案竊取之本案貴重木材積為0.2695立方公尺、總重214.84公斤受害情節，其等所為均應予嚴加責難；暨衡被告阮文立於審理中坦承犯行，又被告阮江南於犯後一再飾詞狡辯，而被告陳青輝雖坦承犯行，然於本院提解中，不顧禁見處分之效力，一再以越南語與其他被告交談、溝通等犯後態度，暨被告阮文立等3人於審理中自述之家庭生活經濟情狀（見本院卷第370-371頁）；另本院斟酌本案犯罪之動機、犯罪手段、目的等一切情狀，分別就被告阮文立等3人量處如主文所示之刑，並就併科罰金部分，諭知如易服勞役之折算標準（就併科罰金及沒收部分，說明其認定之理由，詳如後述）。
  ㈧併科罰金部分：按森林主產物為貴重木者，併科贓額10倍以
    上20倍以下罰金，修正前森林法第52條第3項定有明文。其
    中贓額之計算，以原木山價為準，如係已就贓物加工或搬運
    者，自須將該項加工與搬運之費用，扣除計算；所謂「山價
    」，其估算方式為林木（總）市價扣除生產費（伐木造材、
    集材、運材等直接生產費）（最高法院47年台上字第1095號
    判決、臺灣高等法院暨所屬法院107年度法律座談會刑事類
    提案第15號討論意見意旨參照）。又森林法於87年5月27日
    修正時，相關罰金之條文均已修正為以新臺幣為罰金之單位
    ，雖同法第52條未予明示，仍規定「併科贓額2倍以上5倍以
    下罰金」，惟同法之罰金條文既已經全部修正為以新臺幣為
    貨幣單位，解釋上該條文之貨幣單位應與其他條文相同（臺
    灣高等法院暨所屬法院95年法律座談會刑事類提案第20號研
    討結果、最高法院101 年度台上字第2578號判決意旨參照）
    。經查，被告阮文立等3人所共同竊得之本案貴重木，市場
    價格合計為1,051,456元等情，此有森林被害告訴書、國有
    林地產物處分價金查定書（見本院卷第281-293頁）在卷為
    證；是本院審酌本案遭竊取貴重木之數量及市場價格、及被
    告阮文立等3人所擔任之角色、分工等情節，認對被告阮文
    立等3人均併科處贓額即山價14倍之罰金即14,720,384元（
    計算式：1,051,456×14＝14,720,384元），核屬妥適，而前
    開罰金總額縱以最高之折算標準即3,000元折算勞役1 日，
    均猶不免逾越1年之日數，爰依刑法第42條第5項規定，併諭
    知如易服勞役，以罰金總額與1 年之日數比例折算。
  ㈨又被告阮文立等3人均屬越南籍之外國人，於我國犯罪而受本
    案有期徒刑以上刑之宣告，對我國森林資源保育之戕害匪淺
    ，本院認其已不宜繼續居留國內，於刑之執行完畢後，有驅
    逐出境之必要，爰依刑法第95條規定，並諭知被告阮文立等
    3人於刑之執行完畢或赦免後，驅逐出境。
四、沒收部分：按森林法第52條第5項規定：「犯本條之罪者，
    其供犯罪所用、犯罪預備之物或犯罪所生之物，不問屬於犯
    罪行為人與否，沒收之。」，又刑法第38條第2項但書規定
    ，則前揭規定核屬沒收之特別規定，自應優先適用；惟在有
    全部或一部不能沒收或不宜執行沒收，或係宣告沒收或追徵
    ，有過苛之虞、欠缺刑法上之重要性、犯罪所得價值低微，
    或為維持受宣告人生活條件之必要者等情形時，仍應回歸適
    用刑法沒收之規定，合先述明。
  ㈠扣案如附表編號7所示之車輛，為本案搬運貴重木所使用之交
    通工具，非屬被告阮文立等3人所有等情，業經被告阮文立
    等3人於偵查、審理中供陳甚明；又附表編號8至11所示之手
    機，分屬被告阮文立等3人所有，為本案聯繫所用之物；是
    前揭扣案物均屬供本案犯罪所用之物，均依森林法第52條第
    5項規定，不問屬於犯罪行為人與否，並分別於各共犯所犯
    罪名項下，宣告沒收。
  ㈡又扣案如附表編號1至5所示之本案所竊得之扁柏、紅檜等貴
    重木，業於載運下山時為警查獲，經警方所扣押，嗣經林務
    局南投林區管理處人員鍾文杰領回保管，此有贓物認領保管
    單1份可憑（見警卷第75頁），則本案犯罪所得，既已實際
    合法發還給被害人，依刑法第38條之1第5項規定，不予宣告
    沒收或追徵。
  ㈢至如附表編號14至22扣案物品，被告阮文立等3人於審理中均
    堅稱，非屬其等所有，且依卷內所存事證亦無從佐證與本案
    犯行有關，自無從於本案併予宣告沒收；又扣案如附表編號
    6所示之車牌，及如附表編號12至13所示之物，固屬本案犯
    罪所用之物，然就編號6所示之車牌，業已發還所有人陳孝
    善，此有代保管條1紙（見警卷第69頁）可佐，而該車牌係
    逃避警方查緝所用之物，業發還予第三人，實無再行沒收之
    必要，而就編號12至13所示扣案物，價值低微且極易取得，
    故本院審酌沒收前揭扣案物，並無刑法上之重要性，爰不予
    宣告沒收。另被告阮文立等3人於搬運本案貴重木下山途中
    ，即遭警查獲而未取得犯罪報酬，業經被告阮文立等3人供
    稱在卷，故無犯罪所得可資沒收，附此敘明之。
據上論斷，應依刑事訴訟法第299條第1項前段，判決如主文。
本案經檢察官李英霆提起公訴；檢察官林孟賢到庭執行職務。
中　　華　　民　　國　　111 　年　　1 　　月　　14　　日
　　　　　　　　　刑事第二庭    審判長法　官　楊國煜
　　　　　　　　　                    法  官  顏紫安
　　　　　　　　　                    法  官  劉彥宏
以上正本與原本無異。
如不服本判決應於收受送達後20日內向本院提出上訴書狀，並應
敘述具體理由；其未敘述上訴理由者，應於上訴期間屆滿後20日
內向本院補提理由書（均須按他造當事人之人數附繕本）「切勿
逕送上級法院」。
告訴人或被害人如對於本判決不服者，應具備理由請求檢察官上
訴，其上訴期間之計算係以檢察官收受判決正本之日期為準。
                                      書記官  劉  綺
中　　華　　民　　國　　111 　年　　1 　　月　　17　　日
　　　　　　　　　　　　　　　　　　　　　
附錄本案論罪科刑法條全文：
修正前森林法第52條
犯第五十條第一項之罪而有下列情形之一者，處1年以上7年以下
有期徒刑，併科贓額5倍以上10倍以下罰金：
一、於保安林犯之。
二、依機關之委託或其他契約，有保護森林義務之人犯之。
三、於行使林產物採取權時犯之。
四、結夥二人以上或僱使他人犯之。
五、以贓物為原料，製造木炭、松節油、其他物品或培植菇類。
六、為搬運贓物，使用牲口、船舶、車輛，或有搬運造材之設備
    。
七、掘採、毀壞、燒燬或隱蔽根株，以圖罪跡之湮滅。
八、以贓物燃料，使用於礦物之採取，精製石灰、磚、瓦或其他
    物品之製
    造。
前項未遂犯罰之。
第一項森林主產物為貴重木者，加重其刑至二分之一，併科贓額
10倍以上20倍以下罰金。
前項貴重木之樹種，指具高經濟或生態價值，並經中央主管機關
公告之樹種。
犯本條之罪者，其供犯罪所用、犯罪預備之物或犯罪所生之物，
不問屬於犯罪行為人與否，沒收之。
第五十條及本條所列刑事案件之被告或犯罪嫌疑人，於偵查中供
述與該案案情有重要關係之待證事項或其他正犯或共犯之犯罪事
證，因而使檢察官得以追訴該案之其他正犯或共犯者，以經檢察
官事先同意者為限，就其因供述所涉之犯罪，減輕或免除其刑。

附表：
編號 物品 數量 備註 1 扁柏生立木 22塊、重量166.93公斤 已發還 2 扁柏枯木 1塊、重量0.17公斤 已發還 3 紅檜生立木 1塊、重量8.43公斤 已發還 4 紅檜枯木 3塊、重量34.42公斤 已發還 5 扁柏生立木 2塊、重量4.89公斤 已發還 6 車號：0000-00號車牌 2面 已發還 7 別克牌自用小客車（含鑰匙1支） 黑色  8 IPHONE手機（IMEI:000000000000000） 1支  9 OPPO牌手機（IMEI:000000000000000，內插用門號0000000000號sim卡1枚） 1支  10 IPHONE手機（IMEI:000000000000000，內插置sim卡1枚） 1支  11 IPHONE手機（IMEI:000000000000000，內插置門號:0000000000號sim卡1枚） 1支  12 刨刀 1把  13 頭燈 3個  14 空氣槍 1把  15 鋼珠子彈 6顆  16 安非他命 1袋（含袋重5.58公克）  17 IPHONE手機（IMEI:000000000000000，內插置sim卡1枚）   18 黑色手提袋 1只  19 黑色側背包 1只  20 黑色背包 1只  21 灰黑色背包 1只  22 小零錢包 1個